【裁判字號】    90,易,317
【裁判日期】    900719
【裁判案由】    毒品危害防制條例
【裁判全文】
台灣苗栗地方法院刑事判決                            九十年度易字第三一七號
    公  訴  人  臺灣苗栗地方法院檢察署檢察官
    被      告  甲○○
右列被告因違反毒品危害防制條例案件，經檢察官提起公訴（九十年度毒偵字第六一
六號），本院判決如左：
    主  文
甲○○連續施用第二級毒品，累犯，處有期徒刑壹年貳月。扣案的玻璃頭貳支沒收。
    事  實
一、甲○○於民國七十四年六月十四日因違反漁業法，經台灣新竹地方法院判處有期
    徒刑二月；八十年二月二十八日因違反麻醉藥品管理條例，經台灣台中地方法院
    判處有期徒刑六月；八十年十月七日及同年十一月二十九日因竊盜罪，經台灣新
    竹地方法院分別判處有期徒刑七月及九月；八十年十一月二十一日又因違反麻醉
    藥品管理條例，經台灣新竹地方法院判處有期徒刑七月；八十二年二月十六日因
    贓物案件，經台灣新竹地方法院判處有期徒刑四月，後經減刑為有期徒刑二月，
  並定應執行有期徒刑一年四月，縮刑期滿日期八十六年一月二日；八十二年十一
    月五日因違反槍砲彈藥刀械管制條例，經上開法院判處有期徒刑三月；八十三年
    一月十三日又因竊盜案罪，經上開法院判處有期徒刑二年十月；八十五年九月十
    九日又因違反漁業法，經上開法院判處有期徒刑三月，八十五年十二月一日縮刑
    期滿；八十七年七月二十二日因竊盜罪，經本院判處有期徒刑十月，本應於八十
    八年五月十二日執行完畢，然於八十五五年一月二十三日縮短刑期假釋。
二、 復因施用第二級毒品安非他命（下稱安非他命），經本院裁定送觀察勒戒後，
     認無繼續施用毒品傾向，由台灣苗栗地方法院檢察署檢察官於八十七年九月十
     四日以八十七年度偵字第二八四七號處分不起訴。然其又自八十八年八月某日
     起至同年月十八日下午五時許回溯九十六小時內某時，連續在苗栗縣大湖鄉富
     興村十三鄰九芎坪十六號等處所施用安非他命，經本院裁定送觀察勒戒後，認
     有施用傾向，經本院以八十八年度易字第八五二號判處有期徒刑六月確定；及
     分別於八十九年二月十八日、三月十日、三月三十一日、四月十四日、四月二
     十八日、五月十二日回溯九十六小時內某時，連續非法施用安非他命多次，經
     本院於八十九年七月十三日以八十九年度易字第五三九號判處有期徒刑一年二
     月確定。依然不知悔改，另基於施用安非他命概括犯意，於九十年一月十五日
     十八時許及九十年二月八日，在其苗栗縣大湖鄉富興村十三鄰九芎坪十六號住
     處，先後非法以橡皮管及吸食器的方法直接施用安非他命，為警於同月十六日
     晚上八時四十分，在同址查獲，並扣得安非他命吸食用玻璃頭二支。及九十年
     二月八日下午四時三十分在苗栗縣通霄分局因列管毒品人口採尿送驗時發現呈
     安非他命陽性反應。
二、案經苗栗縣警察局大湖分局報告臺灣苗栗地方法院檢察署檢察官偵辦及苗栗縣通
    霄分局報請上開檢察官聲請簡易判決處刑經本院苗栗簡易庭改依通常程序審理。
      理   由
一、被告甲○○對於上述時地連續施用安非他命之犯罪事實，於本院審理時坦白承認
    ，復有吸食用玻璃頭二支扣案及苗栗縣衛生局煙毒尿液檢驗成績書及私立孫中山
    醫學院附設孫中山先生紀念醫院藥物濫用檢測中心九十年三月六日報告各一紙附
    卷可稽，足認被告確有非法施用安非他命犯行，又被告前曾三度施用毒品案件，
    經檢察官不起訴處分確定及經法院分別判處有期徒刑六月及一年二月確定一節，
    有判決書、法務部全國檢察官線上查詢刑案人犯在監所最新資料報表及台灣苗栗
    地方法院檢察署刑案資料查註紀錄表各一份在卷足憑，被告四犯施用毒品犯行堪
    予認定。
三、核被告所為，係犯毒品危害防制條例第十條第二項之施用第二級毒品罪。被告持
    有第二級毒品之低度行為，應為施用之高度行為所吸收，不另論罪。又被告於九
    十年二月八日下午四時三十分回溯九十六小時內施用安非他命部分雖未據公訴人
    起訴，然依九十年度毒偵字第六四二號偵查卷所附被告採尿報告成安非他命陽性
    反應檢驗報告，本院認有連續犯之關係，為起訴效力所及，基於審判不可分原則
    ，應併於審理。又被告先後多次施用第二級毒品犯行，時間緊接，犯罪構成要件
    相同，顯係基於概括犯意反覆為之，應依連續犯之規定論以一罪，並加重其刑。
    被告有前開事實欄所述之前科，此有台灣苗栗地方法院檢察署刑案資料查註紀錄
    表在卷可按，其前受有期徒刑執行完畢，於五年以內再犯本件最重本刑為有期徒
    刑以上之罪，為累犯，應依刑法第四十七條之規定遞加重其刑。爰審酌自八十年
    起有因違反麻醉藥品管理條例案件，被判處有期徒刑前科，及施用安非他命先後
    送觀察勒戒，經不起訴處分及復再施用安非他命認有繼續施用傾向被處有期徒刑
    確定，送強制戒治期滿三月，停止強制戒治付保護管束期間，屢次採尿均呈安非
    他命陽性反應所生危害嚴重，及其犯後坦承犯行，態度良好等一切情狀，量處如
    主文所示之刑，以示懲儆。扣案之施用安非他命之玻璃頭二支，為被告所有且係
    供被告犯罪所用之物，應依刑法第三十八條第一項第二款之規定宣告沒收之。
據上論斷，應依刑事訴訟法第二百九十九條第一項前段，毒品危害防制條例第十條第
二項，刑法第十一條前段、第五十六條、第四十七條、第三十八條第一項第二款，判
決如主文。
本案經檢察官黃智勇到庭執行職務。
中      華      民      國    九十      年      七      月     十九     日
                                      臺灣苗栗地方法院刑事庭
                                          法  官    張 珈 禎
右正本證明與原本無異
如不服本判決應於送達後十日內向本院提出上訴狀
                                          書記官    黃 正 中
中      華      民      國    九十      年      七      月     十九     日
附錄本案論罪科刑法條全文毒品危害防制條例第十條施
用第一級毒品者，處六月以上五年以下有期徒刑。
施用第二級毒品者，處三年以下有期徒刑。


司法院資訊處製作；財團法人民間司法改革基金會備份。
